it: Commercio e industria > Alberghi e ospitalità > Forniture per l'ospitalità: Banconi da bar; Attrezzatura sottobarra
zh-TW: 商業與各產業 > 飯店與餐飲 > 餐飲用品: 吧台櫃台; 吧台下方設備
sk-SK: Obchod a priemysel > Hotelové a pohostinské služby > Potreby v oblasti pohostinských služieb: Barové pulty; Zariadenie pod barom
fr: Entreprise et industrie > Hôtel et service d’accueil > Fournitures d’accueil: Comptoirs de bar; Équipement sous le bar
hr-HR: Posao i industrija > Hotelijerstvo i ugostiteljstvo > Ugostiteljske potrepštine: Barski šankovi; Oprema za ispod šanka
ko: 비즈니스/산업 > 호텔/숙박업 > 숙박업 용품: 바 카운터; 바 설비
pl: Biznes i przemysł > Hotelarstwo > Wyposażenie hoteli: Lady barowe; Wyposażenie barów
cs: Obchod a průmysl > Hotely a ubytovací služby > Vybavení pro pohostinství: Barové pulty; Vybavení pro bary
th: ธุรกิจและอุตสาหกรรม > โรงแรมและการบริการ > อุปกรณ์การบริการ: เคาน์เตอร์บาร์; อุปกรณ์ใต้คาน
de: Wirtschaft & Industrie > Hotels & Gaststätten > Gastbranchenbedarf: Bartheken; Unterbar-Equipment
ru: Бизнес и промышленность > Гостинично-ресторанный бизнес > Товары для баров в гостиницах: Барные стойки; Оборудование для бара
ja: ビジネス・産業 > ホテル・サービス業 > おもてなし用品: バーカウンター; バーカウンターの下の設備
fi: Yritys ja teollisuus > Hotelli ja majoitus > Majoitustarvikkeet: Baaritiskit; Baarin alle sijoitettavat laitteet
es: Economía e industria > Hostelería y hospedaje > Suministros de hostelería: Mostradores de bar; Equipo para la parte inferior de la barra
tr: İş ve Endüstri > Otel ve Ağırlama > Ağırlama Malzemeleri: Bar Tezgahları; Bar Altı Ekipmanları
sv: Företag och industri > Hotellverksamhet > Förnödenheter för besöksnäring: Bardisk; Utrustning bakom bar
vi: Kinh doanh & Công nghiệp > Khách sạn & Dịch vụ khách hàng > Đồ dùng dịch vụ khách sạn: Thành chắn quầy bar; Trang thiết bị sau quầy bar
zh-CN: 商业/工业 > 酒店与宾馆 > 宾馆用品: 吧台; 酒吧设备
ro-RO: Afaceri și sectorul industrial > Hoteluri și sectorul ospitalității > Articole pentru servicii de ospitalitate: Tejghele pentru baruri; Echipament pentru baruri
pt-BR: Comercial e industrial > Hotel e hospitalidade > Suprimentos para hospitalidade: Balcões de bar; Equipamento abaixo do balcão
en: Business & Industrial > Hotel & Hospitality > Hospitality Supplies: Bar Counters; Underbar Equipment
pt-PT: Business e industrial > Hotel e hospitalidade > Artigos de restauração: Balcões de bar; Equipamento de bar
sl-SI: Posel in industrija > Hoteli in gostinstvo > Gostinska oprema: Barski pulti; Oprema pod točilnim pultom
nb: Forretninger og industri > Hotell og reiseliv > Reiselivsutstyr: Bardisker; Underbarutstyr
lt-LT: Verslas ir pramonė > Viešbučiai, apgyvendinimo ir maitinimo paslaugų sektorius > Apgyvendinimo ir maitinimo paslaugų reikmenys: Baro prekystaliai; Po baru montuojama įranga
hu: Üzlet és ipar > Szálloda és vendéglátás > Vendéglátási kellékek: Bárpultok; Rúd alatti berendezések
el: Επιχειρηματικός & βιομηχανικός εξοπλισμός > Ξενοδοχείο & φιλοξενία > Είδη προμηθειών φιλοξενίας: Πάγκοι μπαρ; Εξοπλισμός κάτω από τον πάγκο μπαρ
da: Erhverv og industri > Hotel og overnatning > Forsyninger til overnatning: Bardiske; Underbar-udstyr
nl: Zakelijk en industrieel > Hotel en accommodatie > Accomodatiebenodigdheden: Barren; Uitrusting voor onder de bar
bg-BG: Бизнес и промишленост > Хотелиерство и ресторантьорство > Ресторантьорски консумативи: Бар плотове; Бар оборудване